【裁判字號】    95,抗,15
【裁判日期】    950905
【裁判案由】    拍賣抵押物
【裁判全文】
臺灣花蓮地方法院民事裁定           95 年度抗字第15號
抗  告  人  己○○
            乙○○○○○○
            庚○○
            丁○○○○○○
            子○○○○○○
            辛○○
            癸○○
            壬○○
            戊○○
            丙○○
相  對  人  甲○○
上列當事人間因拍賣抵押物事件，對於中華民國95年2月20日本
院95年度拍字第41號裁定提起抗告，本院裁定如下：
    主  文
原裁定廢棄。
相對人於原審之聲請駁回。
聲請程序費用新台幣貳仟元及抗告程序費用新台幣壹仟元均由相
對人負擔。
    理  由
一、按訴訟標的對於共同訴訟之各人必須合一確定者，共同訴訟
    人中一人之行為，有利於共同訴訟人者，其效力及於全體，
    民事訴訟法第56條第1項第1款前段定有明文。而共同訴訟人
    中之一人聲請抗告，在法院未為審判之前，難謂其提起抗告
    之行為對於他共同訴訟人不利，其效力應及於共同訴訟人全
    體，即應視其聲請抗告為共同訴訟人全體所為。查：坐落花
    蓮縣豐濱鄉○○段地556號及花蓮縣豐濱鄉○○段地556-1號
    土地為己○○、庚○○、林佳儒、丁○○○○○○、陳泰宇
    、辛○○、癸○○，壬○○、戊○○、丙○○等10人公同共
    有之土地，抗告意旨係系爭抵押權設定無效，屬共同事由，
    是在抗告人己○○等10人與被抗告人間必須合一確定，因此
    林佳儒等八人雖未提起抗告，依上開說明，仍為抗告效力所
    及，合先敘明。
二、本件抗告意旨略以：鈞院95年度拍字第41號拍賣抵押物事件
    之花蓮縣豐濱鄉○○段第556、556-1號土地，原屬抗告人之
    被繼承人陳軍諺所有，然陳軍諺已於民國82年3月28日死亡
    ，系爭土地抵押權設定日期為82年4月1日，登記日期為同年
    月7日，顯係陳軍諺死亡後才設定，抵押權之設定應屬無效
    ，爰於法定期間內提起本件抗告，請求廢棄原裁定等語。
三、經查：系爭抵押權之義務人兼債務人即抗告人之被繼承人陳
    軍諺於抵押權設定前即已死亡，有土地建築改良物抵押權設
    定契約書、土地登記第二類謄本、戶口名簿附於原審卷可證
    ，且該契約書係第三人林佳儒（原名林秀娥）所偽造，亦據
    抗告人提出台灣高等法院台中分院86年度上更一字第106號
    刑事判決、最高法院88年度台上3233號駁回上訴之判決可參
    ，是聲請人所述堪信為真實。相對人請求拍賣抵押物，經形
    式上審查即不應准許，是本件抗告有理由，原審所為准予拍
    賣抵押物之裁定，尚屬違誤，應予廢棄，並裁定如主文。
結論：依非訟事件法第46條、第21條第2項，民事訴訟法第492條
、第78條，裁定如主文。
中    華    民    國    95    年    9     月    5     日
                        臺灣花蓮地方法院民事庭
                            審判長法官  林碧玲
                            法      官  陳燁真
                            法      官  蕭一弘
以上正本證明係照原本作成。
如不服本裁定，僅得於收受本裁定正本送達後10日內，以適用法
規顯有錯誤為理由，向本院提出再抗告狀，（須附繕本一份及繳
納再抗告裁判費新台幣1,000元），經本院許可後始可再抗告。
中    華    民    國    95    年    9     月    5     日
                             法院書記官  紀龍年


司法院資訊處製作；財團法人民間司法改革基金會備份。
